【裁判字號】    99,訴,1433
【裁判日期】    990930
【裁判案由】    毒品危害防制條例
【裁判全文】
臺灣臺北地方法院刑事判決              99年度訴字第1433號
公  訴  人  臺灣臺北地方法院檢察署檢察官
被      告  甲○○
上列被告因違反毒品危害防制條例案件，經檢察官提起公訴（九
十九年度毒偵字第二八五一號），被告於本院準備程序中就被訴
事實為有罪之陳述，經告知簡式審判程序之旨，並聽取公訴人及
被告之意見後，本院合議庭認為適宜由受命法官獨任進行簡式審
判程序而裁定改由受命法官獨任進行簡式審判程序審理，判決如
下：
    主      文
甲○○施用第一級毒品，處有期徒刑陸月，如易科罰金，以新臺
幣壹仟元折算壹日；扣案之第一級毒品海洛因（不含包裝袋，淨
重零點壹柒零公克，驗餘淨重為零點壹伍零公克）壹包沒收
銷燬之，包裝上開第一級毒品海洛因之包裝袋壹個、注射針筒壹
支沒收。又施用第二級毒品，處有期徒刑月，如易科罰金，以
新臺幣壹仟元折算壹日。應執行有期徒刑捌月，如易科罰金，以
新臺幣壹仟元折算壹日；扣案之第一級毒品海洛因（不含包裝袋
，淨重零點壹柒零公克，驗餘淨重為零點壹伍零公克）壹包
沒收銷燬之，包裝上開第一級毒品海洛因之包裝袋壹個、注射針
筒壹支沒收。
    事實及理由
一、本案除起訴書犯罪事實欄一第十至十四行所載之「於九十九
    年七月二十八日上午某時，在臺北市○○區○○路與民生東
    路口，以將海洛因捲在香煙中之方式，施用第一級毒品海洛
    因，復於同日下午三時許為警採尿往前回溯九十六小時內之
    某時許，在不詳地點，以不詳方式，施用第二級毒品甲基安
    非他命。」應予更正為「於九十九年七月二十八日十四時三
    十分許，在臺北市○○區○○路與民生東路口其友人之自用
    小客車上，施用第一級毒品海洛因一次，旋於一、二十分鐘
    後在同處施用第二級毒品甲基安非他命一次。」，犯罪事實
    欄一第十七行所載之「呈嗎啡、甲基安非他命陽性反應」應
    予更正為「呈鴉片類（嗎啡、可待因）、安非他命類（安非
    他命、甲基安非他命）陽性反應」，且犯罪事實及證據引用
    如附件所示之起訴書之記載外，另補充記載如下：
(一)犯罪事實部分：甲○○於民國九十九年六月間，因犯施用第
    一級毒品、第二級毒品罪，經臺灣士林地方法院以九十九年
    度審簡字第七三四號判決各判處有期徒刑六月、五月，應執
    行有期徒刑八月在案（不構成累犯）。嗣甲○○騎乘車牌號
    碼七七○－ＣＷＳ號機車行跡可疑為警攔檢盤查，經員警徵
    得其同意實施搜索而扣得其所有之第一級毒品海洛因（淨重
    零點三一七零公克，驗餘淨重為零點三一五零公克）一包及
    供其施用第一級毒品海洛因所用之注射針筒一支。
(二)證據部分：被告甲○○於本院審理中之自白（見本院九十九
    年九月二十三日審判筆錄）、臺北市政府警察局保安警察大
    隊查獲涉嫌毒品危害防制條例毒品初步鑑驗報告單、臺灣板
    橋地方法院檢察署檢察官九十六年度戒毒偵字第三○三號不
    起訴處分書、臺灣士林地方法院九十九年度審簡字第七三四
    號刑事簡易判決、照片列印資料。
二、查海洛因屬毒品危害防制條例第二條第二項第一款所稱之第
    一級毒品，甲基安非他命則為同條項第二款所稱之第二級毒
    品。核被告所為，係犯毒品危害防制條例第十條第一項之施
    用第一級毒品罪及同條第二項之施用第二級毒品罪。其持有
    第一級毒品海洛因、第二級毒品甲基安非他命之低度行為分
    別為施用第一級毒品海洛因及第二級毒品甲基安非他命之高
    度行為所吸收，均不另論罪。所犯前開二罪，犯意各別，罪
    名有異，應予分論併罰。爰審酌被告前經觀察勒戒、強制戒
    治等矯治處遇後，猶為本案之施用第一級毒品海洛因、第二
    級毒品甲基安非他命之行為，然其所為主要係戕害自身，並
    未直接積極損害他人之利益，犯罪之動機、目的、手段、生
    活狀況、國中畢業之智識程度暨犯罪後坦承犯行之態度等一
    切情狀，就其所犯上開二罪先後各量處如主文所示之刑，並
    均諭知易科罰金之折算標準，且定其應執行之刑及易科罰金
    折算標準。
三、扣案之第一級毒品海洛因一包（不含包裝袋，淨重零點三一
    七零公克，驗餘淨重為零點三一五零公克），應依毒品危害
    防制條例第十八條第一項前段之規定，不問屬於犯人與否，
    宣告沒收銷燬之。又包裝上開第一級毒品海洛因之包裝袋一
    個，有防止第一級毒品海洛因裸露、逸出及潮濕之功用，並
    便於攜帶，為供被告施用第一級毒品海洛因所用之物；扣案
    之注射針筒一支，為供被告施用第一級毒品海洛因所用之物
    ，且均為被告所有，業據被告供承在卷，爰均依刑法第三十
    八條第一項第二款規定沒收之。
四、另本案為適用簡式審判程序之案件，依刑事訴訟法第三百十
    條之二之規定，此有罪判決書之製作，準用刑事訴訟法第四
    百五十四條之規定，附此敘明。
據上論斷，應依刑事訴訟法第二百七十三條之一第一項、第二百
九十九條第一項前段、第三百十條之二、第四百五十四條第二項
，毒品危害防制條例第十條第一項、第二項、第十八條第一項前
段，刑法第十一條前段、第四十一條第一項前段、第八項、第五
十一條第五款、第三十八條第一項第二款，判決如主文。
本案經檢察官葉雅婷到庭執行職務
中    華    民    國    99    年    9     月    30    日
                  刑事第十一庭  法  官  黃紹紘
以上正本證明與原本無異。
如不服本判決應於收受送達後十日內向本院提出上訴書狀，並應
敘述具體理由；其未敘述上訴理由者，應於上訴期間屆滿後二十
日內向本院補提理由書（均須按他造當事人之人數附繕本）「切
勿逕送上級法院」。告訴人或被害人如對於本判決不服者，應具
備理由請求檢察官上訴，其上訴期間之計算係以檢察官收受判決
正本之日期為準。
                                書記官  陳靜君
中    華    民    國    99    年    10    月    8     日
附錄本案論罪科刑所犯法條全文
毒品危害防制條例第十條
施用第一級毒品者，處六月以上五年以下有期徒刑。
施用第二級毒品者，處三年以下有期徒刑。
附件：
臺灣臺北地方法院檢察署檢察官起訴書
                                    99年度毒偵字第2851號
    被      告  甲○○  男  36歲（民國○○年○月○日生）
                        住臺北縣三重市○○街315巷17號1樓
                        國民身分證統一編號：Ｚ000000000號
上列被告因毒品危害防制條例案件，業經偵查終結，認應提起公
訴，茲將犯罪事實及證據並所犯法條分敘如下：
        犯  罪  事  實
一、甲○○前因施用毒品案件，經臺灣板橋地方法院裁定送觀察
    、勒戒後，認有繼續施用毒品傾向，復經同院裁定令入戒治
    處所施以強制戒治，於民國96年6月28日強制戒治執行完畢
    出所，由臺灣板橋地方法院檢察署檢察官以96年度戒毒偵字
    第303號為不起訴處分確定。又於96年間因施用毒品案件，
    經臺灣板橋地方法院檢察署檢察官以96年度毒偵字第9783號
    案件為緩起訴處分確定（緩起訴處分期間為97年4月15日至
    99年2月20日）。詎其仍不知悛悔，於前開強制戒治執行完
    畢釋放出所後5年內，分別基於施用第一級毒品海洛因及第
    二級毒品甲基安非他命之犯意，於99年7月28日上午某時，
    在臺北市○○區○○路與民生東路口，以將海洛因捲在香煙
    中之方式，施用第一級毒品海洛因，復於同日下午3時許為
    警採尿往前回溯96小時內之某時許，在不詳地點，以不詳方
    式，施用第二級毒品甲基安非他命。嗣於同日下午3時許，
    在臺北市中山區○○○路與長安東路口為警查獲，當場並扣
    得第一級毒品海洛因1包（淨重0.317公克）及注射針筒1支
    ，經採其尿液送驗結果，呈嗎啡、甲基安非他命陽性反應，
    始悉上情。
二、案經臺北市政府警察局中山分局報告偵辦。
          證  據  並  所  犯  法  條
一、證據清單及待證事實：
┌──┬──────────┬────────────┐
│編號│   證  據  名  稱   │     待  證  事  實     │
├──┼──────────┼────────────┤
│一  │被告甲○○於警詢、偵│被告坦承施用第一級毒品海│
│    │查中之供述          │洛因之事實。            │
├──┼──────────┼────────────┤
│二  │台灣尖端先進生技醫藥│被告為警採尿送驗結果，呈│
│    │股份有限公司濫用藥物│嗎啡、甲基安非他命陽性反│
│    │檢驗報告（檢體編號：│應之事實。              │
│    │043327號）          │                        │
├──┼──────────┼────────────┤
│三  │扣案之海洛因1包、注 │佐證全部之犯罪事實。    │
│    │射針筒1支及交通部民 │                        │
│    │用航空局航空醫務中心│                        │
│    │毒品鑑定書          │                        │
├──┼──────────┼────────────┤
│四  │被告之刑案資料查註紀│被告前因施用毒品案件，經│
│    │錄表、全國施用毒品案│強制戒治執行完畢釋放後5 │
│    │件紀錄表、受觀察勒戒│內再犯本件施用毒品案件，│
│    │人毒品及前科紀錄簡列│且被告有如犯罪事實欄所載│
│    │表                  │犯罪科刑暨執行紀錄之事實│
│    │                    │。                      │
└──┴──────────┴────────────┘
二、核被告所為，係犯毒品危害防制條例第10條第1項及第2項之
    施用第一級及第二級毒品罪嫌。被告所犯上開2罪間，犯意
    各別，行為互異，請予分論併罰。
三、依毒品危害防制條例第23條第2項、刑事訴訟法第251條第1
    項提起公訴。
    此  致
臺灣臺北地方法院
中    華    民    國    99    年    8     月    24    日
                              檢  察  官  鄧  巧  羚
本件正本證明與原本無異
中    華    民    國    99    年     9    月     2    日
                              書  記  官  邱  志  宏
附錄本案所犯法條全文
毒品危害防制條例第10條
施用第一級毒品者，處 6 月以上 5 年以下有期徒刑。
施用第二級毒品者，處 3 年以下有期徒刑。

司法院資訊處製作；財團法人民間司法改革基金會備份。
